Inventaris van het archief van de Centrale Dienst der Arbeidsinspectie: Directeur-Generaal van de Arbeid, 1888-1950 (ca. 1975)
Nationaal Archief, Den Haag
- Archief van de Centrale Dienst van de Arbeidsinspectie, I.
  - Stukken betreffende bijzondere onderwerpen., B
    - Taakuitoefening.
      - Bemiddeling inzake arbeidsverhoudingen., 3
        - Verbetering van arbeidsvoorwaarden., 3.1
          - Vakantie., 3.1.6
            - Ingekomen stukken bij de gedelegeerde van de directeur-generaal van de Arbeid als lid van de Commissie ter bestudering van het vraagstuk van vakantiespreiding., 1942-1943; 896; 1 omslag
            - Ingekomen stukken als lid van de Commissie inzake het vraagstuk van de vakantie van jeugdige arbeiders., 1948-1949; 897; 1 omslag
          - Overige immateriële algemeen., 3.1.7
            - Stukken betreffende onderzoek naar het voorkomen van gedwongen winkelnering., 1909-1930; 898-901; 4 omslagen
              - 15 juli 1909-28 februari 1911, 898
              - 12 april 1913-10 februari 1916, 899
              - 22 februari 1916-27 april 1918, 900
              - 2 mei 1918-7 oktober 1930, 901
            - Stukken betreffende personeelsdiensten in fabrieken., 1921-1948; 902; 1 omslag
            - Ingekomen stukken bij en opgemaakt door de gedelegeerde van de directeur-generaal van de Arbeid als lid van de Commissie sociale werkster en personeelsverenigingen., 1946-1949; 459; 1 omslag
            - Ingekomen stukken bij en opgemaakt door de gedelegeerde van de directeur-generaal van de Arbeid betreffende studiedagen in Méridon over sociaal werk in bedrijven., 1947-1949; 460; 1 omslag
        - Samenwerking werkgevers en werknemers., 3.2
          - Vakorganisaties., 3.2.1
            - Stukken betreffende de samenwerking met het Nederlandsch Arbeidsfront., 1941-1946; 903; 1 omslag
            - Stukken betreffende vakorganisaties van werkgevers en werknemers., 1941-1949; 904; 1 omslag
            - Stukken betreffende voorlichting aan arbeidsorganisaties., 1945-1950; 905; 1 omslag
            - Stukken betreffende samenwerking met vakverenigingen., 1945-1948; 906; 1 omslag
            - Stukken betreffende namen en adressen van vakorganisaties., 1946-1948; 907; 1 omslag
          - Samenwerking werkgevers en werknemers in bedrijven., 3.2.2
            - Rapport betreffende een onderzoek naar de in Nederland bestaande fondsen tot ondersteuning van arbeiders bij ziekte., 1912; 908; 1 deel
            - Stukken betreffende winstdeling in bedrijven en bedrijfsmedebezit., 1912-1932; 909; 1 omslag
            - Stukken betreffende arbeidsverhoudingen in het kunst- en amusementsbedrijf., 1919-1948; 910; 1 omslag
            - Stukken betreffende collectieve arbeidscontracten., 1919-1948; 911; 1 omslag
            - Stukken betreffende fabriekscommissies en ondernemingsraden., 1922-1949; 912; 1 omslag
            - Ingekomen stukken als lid van de Commissie van advies uit de Hoge Raad van Arbeid betreffende het voorontwerp van wet van een Bedrijfsradenwet., 1931; 913; 1 omslag
            - Ingekomen stukken als lid van de Commissie van advies uit de Hoge Raad van Arbeid betreffende het verbindend en onverbindend verklaren van C.A.O.'s., 1937-1940; 914; 1 omslag
            - Ingekomen stukken als lid van de Commissie ter bestudering van het vraagstuk eener wettelijke regeling van de ondernemingsraden., 1946-1949; 915-916; 2 omslagen
              - 21 december 1946-25 juli 1947, 915
              - 17 juli 1947-8 juli 1948, 916
        - Bemiddeling bij arbeidsconflicten., 3.3
          - Stukken betreffende voorbereiding en wijziging van de Arbeidsgeschillenwet., 1913-1923; 917; 1 omslag
          - Stukken betreffende bemiddeling en arbitrage in arbeidsgeschillen., 1919-1927; 918; 1 omslag
          - Stukken betreffende werkstakingen en uitsluitingen van arbeiders., 1919-1946; 919; 1 omslag
          - Stukken betreffende loonconflicten en werkstakingen., 1917-1947; 920-952; 33 omslagen
            - bakkersbedrijf, 1918, 920
            - bakkersbedrijf, 1934-1937, 921
            - bloembollenbedrijf, 1918, 922
            - bouwbedrijven te 's-Gravenhage, 1918, 923
            - bouwbedrijven te 's-Gravenhage, 1919-1920, 924
            - bouwbedrijven, 1920, 925
            - bouwbedrijven, 1941-1948, 926
            - havenbedrijven, 1931-1947, 927
            - Heemaf-bedrijven te Hengelo, 1926, 928
            - landbouwbedrijven, 1917-1918, 929
            - landbouwbedrijven te Nieuw-Buinen, 1917, 930
            - landbouwbedrijven te Oldambt, 1917-1918, 931
            - landbouwbedrijven te Veendam, 1917-1918, 932
            - landbouwbedrijven te Hoogeland, 1917-1918, 933
            - landbouwbedrijven te Westerwolde, 1917-1918, 934
            - meubelmakersbedrijf te Amsterdam, 1920, 935
            - Rijnscheepvaartbedrijf, 1922, 936
            - steenfabriek Robert Jansen te Nijmegen, 1923, 937
            - steenfabriek "de Hooge Weerd" te Dodewaard, 1923, 938
            - steenfabriek "de Blauwe Kamer" te Beek (Gld.), 1923, 939
            - steenfabriek v/h Terwindt & Arntz te Nijmegen, 1923, 940
            - steenfabriek "de Loenensche Middelwaard" te Velp, 1923, 941
            - steenfabriek "de Mars" te Nijmegen, 1923-1924, 942
            - steenfabrieken langs de Waal, 1923-1924, 943
            - textielindustrie, 1923-1924, 944
            - textielindustrie, 1924-1926, 945
            - textielindustrie, 1939-1946, 946
            - veenderijen, te Emmer Compascuum, 1917, 947
            - veenderijen te Valthermond, 1917, 948
            - veenderijen te Nieuw-Weerdinge, 1917, 949
            - veenderijen te Barger-Oosterveen, 1917, 950
            - veenderijen te Zwinderscheveld, 1917, 951
            - veenderijen te Amsterdamscheveld, 1918-1919, 952
      - Regularisatie van werkgelegenheid., 4
        - Bestrijding van werkloosheid., 4.1
          - Werkloosheidsbestrijding en steunverlening., 4.1.1
            - Stukken betreffende werkloosheid in het algemeen., 1909-1949; 953-957; 5 omslagen
              - 4 januari 1909-1 april 1912, 953
              - 25 maart 1912-18 januari 1925, 954
              - 10 februari 1925-8 december 1935, 955
              - 13 december 1925-8 december 1938, 956
              - 2 januari 1939-24 maart 1949, 957
            - Verslag omtrent een onderzoek naar het leven der polderjongens., 1910; 958; 1 deel
            - Stukken betreffende de registratie van werkloze arbeiders., 1918-1940; 959; 1 omslag
            - Stukken betreffende steunverlening aan werklozen in de havens., 1921-1935; 960; 1 omslag
            - Ingekomen stukken als lid van de Commissie van advies uit de Hoge Raad van Arbeid betreffende een wettelijke verkorting van de arbeidsduur in verband met de werkloosheid., 1932-1933; 961-963; 3 omslagen
              - 23 november 1932-4 februari 1933, 961
              - 7 februari 1933-3 mei 1933, 962
              - 12 mei 1933-26 augustus 1933, 963
            - Stukken betreffende een onderzoek naar de werkloosheid van de mannelijke jeugd in Rotterdam, Tilburg en Middelburg., 1934-1935; 964; 1 omslag
            - Stukken betreffende vergaderingen van de Nederlandse Werkloosheidsraad., 1934; 965; 1 omslag
            - Stukken betreffende bedrijfsarbeid van steuntrekkers., 1935-1939; 966; 1 omslag
            - Stukken betreffende de bestrijding van werkloosheid in het buitenland in het algemeen., 1938-1939; 967; 1 omslag
            - Stukken betreffende de bestrijding van werkloosheid in Denemarken., 1938-1939; 968; 1 omslag
            - Stukken betreffende herscholing van arbeiders., 1938-1940; 969-973; 5 omslagen
              - diamantindustrie, 1939, 969
              - kledingindustrie, 1939, 970
              - metaalnijverheid, 1939, 971
              - steenindustrie, 1938-1939, 972
              - textielindustrie, 1939-1940, 973
            - Stukken betreffende toekenning van subsidie aan bedrijven voor herscholing van arbeiders., 1939-1941; 974-980; 7 omslagen
              - kledingindustrie, 17 april 1939-29 juni 1939, 974
              - kledingindustrie, 13 mei 1939-9 januari 1940, 975
              - metaalnijverheid, 1939-1941, 976
              - schoen- en lederindustrie, 1939, 977
              - sigarenindustrie, 1939, 978
              - textielindustrie, 1939, 979
              - ijzerindustrie, 1939, 980
            - Stukken betreffende overleg met vakverenigingen over de plaatsing van werklozen in bedrijven., 1939-1940; 981; 1 omslag
            - Stukken betreffende de Contactcommissie voor de arbeidsmarkt., 1939-1940; 982; 1 omslag
            - Stukken betreffende plaatsing van werklozen in bedrijven., 1939-1946; 983-993; 11 omslagen
              - bakkersbedrijf, 1939-1940, 983
              - hout-, stro- en kurkbedrijven, 1939-1948, 984
              - kledingindustrie, 1939-1943, 985
              - metaalindustrie, 1939-1946, 986
              - overheidsdiensten, 1940, 987
              - rubberindustrie, 1940-194, 988
              - schoen- en lederindustrie, 1939, 989
              - sigarenindustrie, 1939-1942, 990
              - tekenaars, 1939-1940, 991
              - textielbedrijf, 1939-1942, 992
              - tuinbouwbedrijf, 1940-1946, 993
          - Lid commissies op gebied werkloosheidsbestrijding., 4.1.2
            - Rijkscommissie voor verruiming en regularisatie van werkgelegenheid., a
              - Ingekomen stukken., 1920-1922; 994-999; 6 omslagen
                - 16 januari 1920-4 april 1921, 994
                - 8 april 1921-17 juni 1921, 995
                - 6 juli 1921-17 augustus 1921, 996
                - 19 september 1921-2 december 1921, 997
                - 16 december 1921-1 april 1922, 998
                - 20 april 1922-22 oktober 1922, 999
              - Stukken betreffende vergaderingen., 1920-1921; 1000; 1 omslag
              - Affiches ter stimulering van werk., 1922; 1001; 1 omslag
            - Rijkscommissie werkverruiming., b
              - Ingekomen stukken., 1922-1946; 1002-1022; 21 omslagen
                - december 1922-23 maart 1923, 1002
                - 15 juni 1923-6 augustus 1924, 1003
                - 31 mei 1924-30 juni 1925, 1004
                - 5 september 1925-15 mei 1926, 1005
                - 10 juni 1926-31 december 1926, 1006
                - 22 januari 1927-23 juni 1927, 1007
                - 1 juli 1927-28 november 1928, 1008
                - 8 december 1928-15 november 1929, 1009
                - 9 november 1929-12 september 1930, 1010
                - 19 september 1930-13 februari 1932, 1011
                - 10 februari 1932-23 november 1932, 1012
                - 5 december 1932-12 januari 1934, 1013
                - 28 februari 1934-5 juli 1934, 1014
                - 13 september 1934-11 april 1935, 1015
                - 25 april 1935-21 december 1935, 1016
                - 11 januari 1936-26 februari 1936, 1017
                - 3 april 1936-12 december 1936, 1018
                - 17 december 1936-29 november 1937, 1019
                - 18 december 1937-5 november 1938, 1020
                - 7 november 1938-24 januari 1939, 1021
                - 29 juni 1939-2 februari 1946, 1022
              - Stukken betreffende de samenwerking met de Commissie van advies voor werkloozensteun., 1933-1935; 1023; 1 omslag
            - Commissie inzake steunregeling/armenzorg., c
              - Ingekomen stukken., 1929-1933; 1024-1025; 2 omslagen
                - 25 juni 1929-1 maart 1930, 1024
                - 25 april 1930-25 februari 1933, 1025
              - Ingekomen en ongemaakte stukken ter bestudering van de verhouding steunregeling en armenzorg., 1940; 1026; 1 omslag
            - Werkfonds., d
              - Ingekomen concept-contracten., 1934-1936; 1027; 1 omslag
              - Ingekomen stukken als lid van de Interdepartementale Commissie van advies inzake aangelegenheden het Werkfonds en de Werkverschaffing betreffende., 1936-1938; 1028; 1 omslag
              - Stukken betreffende reorganisatie van het Werkfonds 1934., 1937-1940; 1029-1030; 2 omslagen
                - 22 februari 1937-13 oktober 1937, 1029
                - 14 april 1938-25 mei 1940, 1030
            - Rijkscommissie inzake werkloosheid., e
              - Ingekomen stukken in het algemeen., 1936-1937; 1031; 1 omslag
              - Ingekomen stukken betreffende subcommissie 1 (toekomst)., 1936-1937; 1032; 1 omslag
              - Ingekomen stukken betreffende subcommissie 2 (secundaire middelen)., 1937; 1033; 1 omslag
              - Ingekomen stukken betreffende subcommissie 3 (lenigingsmiddelen)., 1936-1937; 1034; 1 omslag
              - Ingekomen strikken betreffende subcommissie 4 (jeugdwerkloosheid)., 1936-1937; 1035; 1 omslag
              - Ingekomen stukken betreffende subcommissie 5 (financiële zaken)., 1936-1937; 1036; 1 omslag
            - Werkcommissie werkloosheidsbestrijding., f
              - Ingekomen stukken., 1937-1940; 1037-1040; 4 omslagen
                - 20 oktober 1937-15 januari 1938, 1037
                - 17 januari 1938-5 april 1938, 1038
                - 8 april 1938-23 juni 1938, 1039
                - 18 juli 1938-30 augustus 1940, 1040
              - Stukken betreffende de sub-commissie inzake het bouwak-, stucadoors- en schildersbedrijf., 1937-1940; 1041-1042; 2 omslagen
                - 19 oktober 1937-17 november 1938, 1041
                - 22 november 1938-2l4 november 1940, 1042
              - Ingekomen nota's en concept-regelingen., 1937-1939; 1043; 1 omslag
            - Rijkscommissie van advies inzake het vraagstuk van de jeugdwerkloosheid., g
              - Ingekomen stukken in het algemeen., 1935-1940; 1044-1048; 5 omslagen
                - 8 april 1935-5 november 1935, 1044
                - 4 november 1935-5 juni 1936, 1045
                - 25 juni 1936-28 oktober 1936, 1046
                - 23 november 1936-25 maart 1938, 1047
                - 7 april 1938-18 maart 1940, 1048
              - Stukken betreffende subcommissie 1 inzake scholing van 14-jarige jongens., 1938-1939; 1049; 1 omslag
            - Hoge Raad van Arbeid., h
              - Stukken betreffende de Commissie van advies inzake blijvende werkloosheid., 1936-1938; 1050-1052; 3 omslagen
                - 21 december 1936-5 september 1938, 1050
                - 7 september 1938-2 december 1938, 1051
                - 2 december 1938-6 oktober 1939, 1052
        - Behoud van werkgelegenheid., 4.2
          - Wering en vestiging buitenlandse industriëlen en arbeiders., 4.2.1
            - Stukken betreffende tewerkstelling in het buitenland in het algemeen., 1909-1942; 1053; 1 omslag
            - Stukken betreffende het weren van buitenlandse arbeiders en vervanging van buitenlandse arbeiders door Nederlanders., 1919-1940; 1054; 1 omslag
            - Stukken betreffende het bevorderen van plaatsing van buitenlandse arbeiders in Nederland., 1920-1925; 1055; 1 omslag
            - Stukken betreffende de wering van buitenlandse ondernemers en arbeiders in Nederland., 1924-1934; 1056; 1 omslag
            - Stukken betreffende interdepartementaal overleg over de arbeid van buitenlandse arbeiders in Nederland., 1933-1935; 1057; 1 omslag
            - Stukken betreffende de vestiging van buitenlandse industriëlen in Nederland., 1933-1944; 1058-1059; 2 omslagen
              - 13 november 1933-3 januari 1939, 1058
              - 4 januari 1939-22 februari 1944, 1059
            - Stukken betreffende vestiging van fabrieken van gecontingenteerde artikelen in Nederland., 1935-1940; 1060; 1 omslag
            - Stukken betreffende tewerkstelling in Duitsland., 1940-1942; 1061; 1 omslag
            - Stukken betreffende tewerkstelling van vrouwelijke arbeidskrachten in Duitsland., 1940-1941; 1062; 1 omslag
            - Stukken betreffende landverhuizing en emigratie., 1949-1950; 1063; 1 omslag
          - Uitvoering van de ontslagverordening van 27 mei 1940., 4.2.2
            - Stukken betreffende de verordening van 27 mei 1940 in het algemeen., 1064; 1 omslag
            - Stukken betreffende overleg met vertrouwensinstanties van bedrijfstakken in het algemeen., 1940-1943; 1065-1066; 2 omslagen
              - 13 januari 1940-15 januari 1942, 1065
              - 25 februari 1942-26 maart 1943, 1066
            - Stukken betreffende vergoeding van onkosten aan vertrouwensinstanties van bedrijfstakken., 1940-1947; 1067-1068; 2 omslagen
              - 26 september 1940-30 december 1942, 1067
              - 4 januari 1943-17 maart 1947, 1068
            - Stukken betreffende overleg met vertrouwensinstanties van bedrijfstakken en adviserende bureaus., 1940-1941; 1069; 1 omslag
            - Ingekomen verslagen van vergaderingen met vertrouwensinstanties van bedrijfstakken en adviserende bureaus., 1940-1941; 1070; 1 omslag
            - Stukken betreffende overleg met vertrouwensinstanties uit het bedrijfsleven., 1940-1944; 1071-1109; 39 omslagen
              - bakkerijen, 1940-1942, 1071
              - bouwbedrijven in het algemeen, 1940-1943, 1072
              - bouwbedrijven, 1942-1943, 1073
              - cargadoors- en veembedrijven, 1940-1943, 1074
              - chemische industrie, 1940-1943, 1075
              - confectie-industrie, 1940-1943, 1076
              - diamantindustrie in het algemeen, 1940, 1077
              - diamantindustrie, 1940-1942, 1078
              - dienstverlenende bedrijven en vrije beroepen, 1940-1942, 1079
              - drukkerijen, 1940-1942, 1080
              - exportbedrijven, 1940, 1081
              - graanmalerijen en meelfabrieken, 1940-1941, 1082
              - handel, 1940-1942, 1083
              - hotel- en restaurantwezen, 1940-1944, 1084
              - houtverwerkende industrie, 1940-1943, 1085
              - koopvaardij en zeevaart, 1941-1942, 1086
              - krediet- en bankwezen, 1940-1943, 1087
              - land- en tuinbouw, 17 juni 1940-14 januari 1942, 1088
              - land- en tuinbouw, 25 februari 1942-18 februari 1943, 1089
              - land- en tuinbouw in het algemeen, 1940-1942, 1090
              - papierindustrie, 1940-1942, 1091
              - Rijn- en binnenvaart, 1940-1942, 1092
              - schoenindustrie in het algemeen, 1940, 1093
              - schoenindustrie, 1940-1942, 1094
              - sigarenindustrie, 18 juni 1940-10 februari 1942, 1095
              - sigarenindustrie, 17 februari 1942-18 augustus 1945, 1096
              - slagerijen, 1940-1942, 1097
              - steenindustrie, 1940-1942, 1098
              - strokartonindustrie, 1940-1942, 1099
              - textielindustrie in het algemeen, 1940-1943, 1100
              - textielindustrie, 1940-1941, 1101
              - veenderijen en mijnbedrijf, 1940-1943, 1102
              - vervoerssector, 1940, 1103
              - vervoerssector, P.T.T. en garagebedrijven, 1940-1942, 1104
              - verzekeringswezen, 1940-1942, 1105
              - visserijbedrijf, 1940-1943, 1106
              - voedingsbedrijven, 1940-1942, 1107
              - wasserijen, 1940-1943, 1108
              - zuivelindustrie, 1940-1943, 1109
            - Stukken betreffende overleg met het Rijksbureau voor aardolieprodukten., 1940-1941; 1110; 1 omslag
            - Stukken betreffende overleg met het Rijkskolenbureau., 1940-1942; 1111; 1 omslag
            - Stukken betreffende overleg met Rijksbemiddelaars., 1940-1942; 1112; 1 omslag
            - Stukken betreffende overleg met de Maatschappij voor Industrie-financiering., 1940-1943; 1113; 1 omslag
            - Stukken betreffende de interpretatie van ontslagverordeningen in het algemeen., 1940-1942; 1114; 1 omslag
            - Stukken betreffende de interpretatie van het begrip "onderneming"., 1940-1941; 1115; 1 omslag
            - Stukken betreffende de interpretatie van het begrip "werknemer"., 1940-1942; 1116; 1 omslag
            - Stukken betreffende de interpretatie van het begrip "bedrijf of beroep"., 1941-1944; 1117; 1 omslag
            - Stukken betreffende arbeidsovereenkomsten., 1940-1942; 1118; 1 omslag
            - Stukken betreffende ontslagregelingen in het algemeen., 1940-1946; 1119-1122; 4 omslagen
              - 17 augustus 1940-2 februari 1941, 1119
              - 25 februari 1941-20 februari 1942, 1120
              - 25 februari 1942-12 november 1942, 1121
              - 13 november 1942-18 mei 1946, 1122
            - Stukken betreffende vraagstukken op het gebied van de prijsvorming in verband met de toepassing van ontslagverordeningen., 1940; 1123; 1 omslag
            - Stukken betreffende de inzameling van gegevens inzake verleende ontslagvergunningen ten behoeve van het jaarverslag 1940 en 1941., 1124; 1 omslag
            - Stukken betreffende de toepassing van vergunning d.d. 21 mei 1941 inzake werknemers in tijdelijke dienst., 1941-1942; 1125; 1 omslag
            - Stukken betreffende toepassing van ontslagverordening inzake de verplichting tot het verrichten van diensten en de beperking ten aanzien van het veranderen van dienstbetrekking., 1941-1943; 1126; 1 omslag
            - Stukken betreffende het verstrekken van inlichtingen aan belanghebbenden inzake de wettelijke uitvoering van ontslagverordeningen in het algemeen., 1940-1943; 1127-1128; 2 omslagen
              - 20 januari 1940-12 mei 1941, 1127
              - 25 mei 1941-4 november 1943, 1128
            - Stukken betreffende de uitvoering van ontslagverordeningen., 1940; 1129; 1 omslag
            - Stukken betreffende de uitvoering van ontslagverordeningen inzake overheidsbedrijven., 1940-1943; 1130; 1 omslag
            - Stukken betreffende een opgave van verleende vergunningen tot ontslag van 50 of meer werknemers., 1940-1943; 1131; 1 omslag
            - Stukken betreffende steunverlening en wachtgeld-regelingen., 1940-1945; 1132-1133; 2 omslagen
              - 17 juni 1940-29 april 1941, 1132
              - 5 mei 1941-31 maart 1945, 1133
            - Stukken betreffende adressen van vakopleidingen vaar leerlingen te werk kunnen worden gesteld., 1940; 1134; 1 omslag
            - Stukken betreffende de medewerking van de Koninklijke Marechaussee en de Rijksveldwacht., 1940; 1135; 1 omslag
            - Stukken betreffende de administratieve organisatie., 1940-1941; 1136; 1 omslag
            - Stukken betreffende gevraagde machtigingen voor bedrijfsuitoefening en vergunning tot ontslag van arbeiders., 1940-1941; 1137; 1 omslag
            - Stukken betreffende de inzameling van gegevens inzake verleende ontslagvergunningen., 1940-1942; 1138; 1 omslag
            - Stukken betreffende de positie van tijdelijk personeel., 1940-1942; 1139-1140; 2 omslagen
              - 7 juni 1940-15 mei 1941, 1139
              - 9 juni 1941-19 november 1942, 1140
            - Stukken betreffende het toepassen van ontslagverordeningen., 1940-1942; 1141; 1 omslag
            - Stukken betreffende de verlening van ontslagverordeningen met terugwerkende kracht., 1940-1942; 1142; 1 omslag
            - Stukken betreffende ontslagverordeningen op grond van leeftijd., 1940-1942; 1143; 1 omslag
            - Stukken betreffende het ontslag van arbeiders bij ziekte en zwangerschap., 1940-1942; 1144; 1 omslag
            - Stukken betreffende arbeiders die direct of indirect voor de Duitse Weermacht werken., 1940-1942; 1145; 1 omslag
            - Stukken betreffende de uitvoering van ontslagverordeningen inzake art. 1639 B.W. en ongeschiktheid., 1940-1942; 1146; 1 omslag
            - Stukken betreffende de toepassing van ontslagverordeningen door de rechterlijke macht., 1940-1942; 1147; 1 omslag
            - Stukken betreffende loonkwesties bij ontslagaanvragen., 1940-1942; 1148; 1 omslag
            - Stukken betreffende contacten met arbeidsorganisaties., 1940-1942; 1149; 1 omslag